【裁判字號】    89,交聲,5
【裁判日期】    890316
【裁判案由】    聲明異議
【裁判全文】
台灣嘉義地方法院交通事件裁定                        八十九年度交聲字第五號
    原處分機關  台灣省公路局嘉義區監理所
    受處分人即
    異  議  人  甲○○
右列異議人因違反道路交通管理處罰條例案件，對於台灣省政府交通處公路局嘉義監
理所於八十八年十二月七日所為之處分（原處分案號：嘉監三違車字第七○—000
0000號），聲明異議，本院裁定如左：
    主  文
異議駁回。
    理  由
一、本件聲明異議意旨如聲明異議狀所載（如附件）。
二、按汽車不依限期參加定期檢驗或臨時檢驗者，處汽車所有人新台幣九百元以上一
    千八百元以下罰鍰；逾期一個月以上者並吊扣其牌照，至檢驗合格後發還，逾期
    六個月以上者，註銷期牌照；又汽車駕駛人應於指定日期前後一個月內申請檢驗
    ；道路交通管理處罰條例第十七條第一項以及道路交通安全規則第四十四條第一
    項分別定有明文。
三、訊據異議人甲○○並不否認其所有車牌號碼為ＯＱ—○○九六號之自用小客車，
    並未於民國八十七年六月二十四日參加定期檢驗之事實，惟否認有何違反道路交
    通管理處罰條例之行為，辯稱：其已於八十七年五月十一日檢驗合格，定期驗車
    應以上次驗車之期限為準，並未收到定期驗車之通知等語。經查：道路交通管理
    處罰條例係規定應「依限期參加定期檢驗」，而非規定於「於檢驗後一定期間」
    參加檢驗，此觀諸道路交通管理處罰條例第十七條第一項之規定自明，則汽車即
    應按所限定之期間檢驗，而非規定得於檢驗後一定期間內免除檢驗，此由該條文
    第一項尚規定有「臨時檢驗」，即於定期檢驗外，尚得臨時實施檢驗之規定益明
    ，是汽車應依規定日期檢驗，而與上次檢驗日期之間相距久暫，並無關連，異議
    人所辯前詞，似非無理，惟與法律規定不符，委難採信；次查：本件始末，係因
    異議人所有車牌號碼為ＯＱ—○○九六號之自用小客車本應於八十六年六月二十
    四日檢驗，而依照道路交通安全規則第四十四條第一項規定，其應於指定日期即
    八十六年六月二十四日前後一個月內申請檢驗，詎異議人遲至於八十七年五月十
    一日始申請檢驗，其後「新行照上面記載之下次驗車日期，沿用舊發照日期八十
    一年六月二十四日，而將下次驗車日期記為八十七年六月二十四日」（異議人聲
    明異議狀參見），即該自用小客車應再於八十七年六月二十四日檢驗，而異議人
    因「剛換新行照不查」（異議人聲明異議狀參見），致未申請檢驗，業據異議人
    聲明異議狀載明無誤，從而，異議人之自用小客車，於八十七年五月十一日檢驗
    後，已定期在八十七年六月二十四日，並將應申請檢驗日期載明於該自用小客車
    之汽車行駛執照中，應堪認定，異議人所稱為接獲通知等語，要屬無據；再查：
    雖異議人於八十七年五月十一日申請檢驗之日期，與八十七年六月二十四日之檢
    驗日期，相距甚近，惟道路交通管理處罰條例第十七條第一項之規定，並非可得
    推論經檢驗後一定期間毋庸再行檢驗，已如前述，況且係異議人先違背應於八十
    六年六月二十四日前後一個月申請檢查之規定遲驗甚久，焉容以期間相距過短，
    而據之免除八十七年六月二十四日檢驗之理，不然，任由駕駛人決定檢驗期間之
    後，方能預留期間再決定下次檢驗日期，則道路交通管理處罰條例以及道路交通
    安全規則規定定期檢驗之規定豈非形同具文。綜上所述，原處分機關據以援引上
    開規定裁定罰鍰，核無不當，本件異議為無理由，應予駁回。
四、據上論斷，應依道路交通案件處理辦法第十九條，裁定如主文。
中      華      民      國    八十九    年      三      月      五      日
                                  台灣嘉義地方法院交通法庭
                                        法  官  蘇  嘉  豐
右正本證明與原本無異。
如不服本裁定，應於裁定送達後五日內向本院提出抗告狀（應附繕本）。
中      華      民      國    八十九    年      三      月     十六    日
                                        書記官  陳  冠  學


司法院資訊處製作；財團法人民間司法改革基金會備份。
